Jean Luc BIAH

jeanlucbiah.pro@outlook.com www.jeanlucbiah.com

Ingénieur GL, Chef de Projet

Professionnel du développement logiciel hautement qualifié, possédant plus de 17 années d'expérience dans le domaine de la conception, du développement et de l'intégration de logiciels.

CECI EST UN CV MINIMALISTE. DES VERSIONS PLUS COMPLETES, EN FRANÇAIS ET ANGLAIS SONT DISPONIBLES EN TELECHARGEMENT SUR MON SITE PERSO

EXPÉRIENCE

Sogecap S.A., Paris, France — *Chef de Projet*

03-2021 À 06-2024

Binas Group, Bruxelles, Belgique — Chef de Projet

11-2020 À 01-2021

Sinequanone Institute, Bezons, France — Formateur en Transformation digitale, DevOps, Chefferie de Projet

08-2020 -

Betclic Group, Betting, Bordeaux, Nouvelle-Aquitaine, France — *Spécialiste .Net*

11-2019 À 10-2020

Société Générale IB, Paris La Défense, France — *Spécialiste* .*Net*

01-2019 À 09-2019

COMPÉTENCES

ReactJs, SignalR, IndexedDb,
NodeJs, Ejs, VueJs, C#, Rest Api,
Asp.Net Mvc, Asp.Net, Winform,
Javascript, Ajax, Jquery, CSS,
Bootstrap, Microsoft Azure,
mongodb, Sql,T-Sql, Ssis, Ssas,
Ssrs, Xml.

Sql Server, Mysql, Oracle Xi, Sybase (Ase Isql).

Merise, Uml

Windows, Linux.

Rational Rose, Power Amc, Dia, Db Designer.

Git, Gerrit, Jenkins, Github, Tfs, Svn (Turtoise), Synergie, Visual Source Safe.

Kanban, Scrum.

Crystal Report, Infragistics.

LANGUES

Français, Courant

Anglais, Courant

Ag Insurance, Bruxelles, Belgique — *Spécialiste .Net*

08-2017 À 08-2018

Candriam Investors Group, Paris, France— *Spécialiste .Net, Soa & Batches*

11-2016 À 03-2017

CEGC (GROUPE BPCE), Paris La Défense, France — Spécialiste .Net

10-2014 À 10-2016

BPCE, Paris, France — *Spécialiste .Net*, *Audit, Profilage*

Banque De France, Paris, France — Spécialiste .Net

06-2013 À 06-2014

Credit Agricole CIB, Paris La Défense, France — *Spécialiste* .*Net*, *Winform*, *Webform*

07-2011 À 12-2012

Société Générale CIB, Paris, France — Spécialiste .Net, Services Windows, Wcf

07-2010 À 06-2011

Natixis, Paris, France — Ingénieur D'Etudes Et Développements, Winform, Service Windows

06- 2009 À 06-2010

Itron, Poitier, France — *Ingénieur D'Etudes Et Développements*

01- 2009 À 05- 2009

Newedge Group, Paris, France — *Administrateur/Développeur D'Applications*

08-2007 À 12-2008

FORMATION

Ingesup, Paris, France — Ingénieur Système D'Information Et Génie Logiciel

2007